臺灣臺南地方法院刑事判決
111年度易字第213號
公  訴  人  臺灣臺南地方檢察署檢察官
被      告  韓幸國


上列被告因竊盜等案件，經檢察官提起公訴（111年度調偵字第1
32號），本院判決如下：
    主  文
韓幸國犯攜帶兇器竊盜罪，累犯，處有期徒刑捌月。
扣案鐵鎚壹支、黑色袋子壹個均沒收；未扣案之犯罪所得神明公
仔貳個沒收，於全部或一部不能沒收或不宜執行沒收時，追徵其
價額。
    事  實
一、韓幸國前因犯毒品案件，經本院以107年度訴字第139號判決
    判處有期徒刑8月確定；又因犯毒品、竊盜案件，經分別判
    處罪刑確定，再經本院以107年度聲字第1996號裁定應執行
    有期徒刑10月確定，其入監接續執行上開刑期後，於民國10
    8年7月31日假釋付保護管束，109年2月2日保護管束期滿假
    釋未經撤銷而執行完畢。詎韓幸國猶不思悛悔，竟又意圖為
    自己不法之所有，基於攜帶兇器竊盜及毀損他人物品之犯意
    ，於前揭有期徒刑執行完畢後5年內之110年11月5日4時42分
    許，前往設置於臺南市○○區○○○○段00000000地號土地上之「
    龍太子選物販賣機店」，乘無人注意之際，持客觀上足對人
    之生命、身體、安全構成威脅，具有危險性之鐵鎚1支（以
    黑色袋子包覆），敲擊店內由郭念慈承租管領之夾娃娃機臺
    玻璃，使該機臺之玻璃破裂，足以生損害於郭念慈，同時藉
    此竊取機臺內之神明公仔26個（起訴書記載為20餘個，業經
    檢察官當庭更正）得手，旋即離去。嗣因郭念慈發覺遭竊報
    警處理，經警調閱監視器循線查獲，並扣得上開神明公仔共
    24個（已發還郭念慈領回）及鐵鎚1支、黑色袋子1個等物。
二、案經郭念慈訴由臺南市政府警察局新營分局（下稱新營分局
    報告臺灣臺南地方檢察署檢察官偵查起訴。
    理  由
一、以下所引用具傳聞證據性質之供述證據，因檢察官及被告韓
    幸國於本案言詞辯論終結前，均未爭執證據能力，本院審酌
    前開證據之作成或取得之狀況，並無非法或不當取證之情事
    ，且無顯不可信之情況，依刑事訴訟法第159條之5規定，均
    具有證據能力；又以下所引用非供述證據性質之證據資料，
    則均無違反法定程序取得之情形，依刑事訴訟法第158條之4
    規定之反面解釋，亦應有證據能力，合先敘明。
二、訊據被告固坦承如事實欄「一」所示之客觀事實，惟矢口否
    認涉有加重竊盜及毀損罪嫌，辯稱：其睡前曾服藥，當天發
    生什麼事其都不知道，是警察來之後其才知道發生何事云云
    。經查： 
　㈠上開客觀事實，業經被告於警詢、偵查及本院審理時均自承
    在案，且據告訴人即被害人郭念慈於警詢、偵查中指述明確
    （警卷第3至7頁、第9至11頁、第13至15頁，偵卷㈡即臺灣臺
    南地方檢察署111年度調偵字第132號卷第139至140頁），並
    有被告使用之鐵鎚1支、黑色袋子1個及其竊得之神明公仔共
    24個（已發還告訴人領回）等物扣案足憑，復有本院搜索票
    、新營分局搜索扣押筆錄及扣押物品目錄表、搜索現場及扣
    案物品照片、贓物認領保管單、監視器錄影畫面翻拍照片、
    現場照片附卷可查（警卷第29頁、第31至34頁、第37至41頁
    、第43至77頁、第85頁、第87至93頁），上開事實首堪認定
    。
　㈡被告雖曾辯稱其睡前曾服藥，不知道案發當日發生何事云云
    ，並提出臺南市鹽水區衛生所診斷證明書、藥袋為證（偵卷
    ㈡第145頁、第147頁）；然依上開資料，被告僅係有失眠之
    症狀，所服用之藥物亦僅有調節情緒、幫助睡眠之功效，並
    無足使人神智不清、無法控制行為之副作用。且被告於案發
    時係騎乘機車前往現場，以黑色袋子包裹鐵鎚敲擊夾娃娃機
    臺之玻璃而竊取其內之物品，得手後旋即騎車離去等情，有
    前引監視器錄影畫面翻拍照片可供參佐（警卷第87至90頁）
    ，足見被告行為時之意識清楚，對犯罪有相當之規劃及準備
    ，顯可充分認知其所為之意義並伺機而動，堪信被告主觀上
    顯有攜帶兇器竊盜及毀損他人物品之故意，其空言所辯委無
    可採。
　㈢綜上所述，本件事證明確，被告上開犯行洵堪認定，應予依
    法論科。
三、論罪科刑：　　
　㈠按刑法第321條第1項第3款之攜帶兇器竊盜罪，係以行為人攜
    帶兇器竊盜為其加重條件；此所謂兇器，其種類並無限制，
    凡客觀上足對人之生命、身體、安全構成威脅，具有危險性
    之兇器均屬之，且祇須行竊時攜帶此種具有危險性之兇器為
    已足，並不以攜帶之初有行兇之意圖為必要（最高法院96年
    度臺非字第9號刑事判決意旨參照）。本件被告係持扣案鐵
    鎚犯案，該鐵鎚具有相當之體積、重量，且可供被告持以擊
    破玻璃，被告若持之攻擊人體，顯能成傷，客觀上足以對人
    之生命、身體、安全構成威脅，為具有危險性之兇器無疑；
    另被告所為已造成告訴人管領之機臺玻璃破損之結果，告訴
    人並已提出毀損之告訴（參警卷第7頁），而刑法第321條第
    1項第3款之攜帶兇器竊盜罪並非以毀損他人物品作為竊盜罪
    之加重條件，本質上應不包括毀損罪之性質在內，如被告之
    行為另造成物品毀損之結果，自應另行論罪。故核被告所為
    ，係犯刑法第321條第1項第3款之攜帶兇器竊盜罪，及刑法
    第354條之毀損他人物品罪。
　㈡被告以1個攜帶兇器擊破夾娃娃機臺玻璃之行為，同時觸犯上
    開2個罪名，為想像競合犯，應依刑法第55條規定，從一重
    之攜帶兇器竊盜罪處斷。至檢察官起訴意旨固未敘明被告另
    涉毀損罪嫌，然此部分與經檢察官起訴之加重竊盜罪嫌既有
    前述想像競合犯之裁判上一罪關係，本院自應併予審理。
　㈢被告前於109年2月2日曾受如事實欄「一」所示之有期徒刑執
    行完畢，有臺灣高等法院被告前案紀錄表附卷可考，其於5
    年內故意再犯本件有期徒刑以上之罪，為累犯；且被告前即
    所執行者即包含竊盜罪之刑期，竟再度竊取他人財物，顯見
    其未能自前所受之刑之執行記取教訓，刑罰反應力格外薄弱
    ，自我控管之能力欠缺，主觀上有特別之惡性，爰依刑法第
    47條第1項規定加重其刑。
　㈣茲審酌被告另有其他竊盜前科，猶不思自制，且其尚值壯年
    ，仍不思循正途賺取所需，以破壞之方式竊取他人財物而違
    犯上開犯行，可見其欠缺尊重他人財物所有權之觀念，法紀
    意識淡薄，所為使告訴人受有財產上之損失，對民眾財產安
    全、社會治安及善良秩序均造成危害，殊為不該，被告犯後
    復未坦承犯行，飾詞圖卸，難認其已知悔悟，兼衡被告犯罪
    之動機、手段及情節、所造成之損害，暨被告自陳學歷為國
    中畢業，目前從事臨時工之工作，另領有殘障補助，女兒已
    成年，須扶養高齡之祖母（參本院卷第62頁）之智識程度、
    家庭生活狀況等一切情狀，量處如主文所示之刑，以示懲儆
    。
四、沒收部分：
　㈠扣案鐵鎚1支、黑色袋子1個均屬被告所有，且係供被告違犯
    上開犯行時使用（參偵卷㈡第141頁，本院卷第60頁），均依
    刑法第38條第2項前段規定宣告沒收；且因此等物品均已扣
    案，並無不能或不宜執行沒收之問題，故不另為追徵價額之
    諭知。
　㈡被告竊得之神明公仔為其犯罪所得，且其中尚有2個（價值約
    新臺幣1,000元）未經尋獲或發還，應依刑法第38條之1第1
    項前段規定宣告沒收，於全部或一部不能沒收或不宜執行沒
    收時，則應依同條第3項規定，追徵其價額；惟本件沒收，
    不影響於第三人對沒收標的之權利或因犯罪而得行使之債權
    ，仍得依相關法律規定辦理。
　㈢被告竊得之其餘神明公仔則均已發還告訴人領回（參警卷第8
    5頁），足認被告並未保有此部分犯罪所得，不予宣告沒收
    ，附此敘明。 
據上論斷，應依刑事訴訟法第299條第1項前段，刑法第321條第1
項第3款、第354條、第55條、第47條第1項、第38條第2項前段、
第38條之1第1項前段、第3項，刑法施行法第1條之1第1項，判決
如主文。
本案經檢察官林怡君提起公訴，檢察官董和平到庭執行職務
中　　華　　民　　國　　111 　年　　3 　　月　　31　　日
　　　　　　　　　      刑事第二庭   法　官　 蔡盈貞
以上正本證明與原本無異。
如不服本判決應於收受本判決後20日內向本院提出上訴書狀，並
應敘述具體理由。其未敘述上訴理由者，應於上訴期間屆滿後20
日內向本院補提理由書狀（均須按他造當事人之人數附繕本）「
切勿逕送上級法院」。 
　　　　　　　　　　　　　　　　　   書記官　 林耿慧　
中　　華　　民　　國　　111 　年　　3 　　月　　31　　日
附錄所犯法條：
刑法第321條第1項
犯前條第1項、第2項之罪而有下列情形之一者，處6月以上5年以
下有期徒刑，得併科50萬元以下罰金：
一、侵入住宅或有人居住之建築物、船艦或隱匿其內而犯之。
二、毀越門窗、牆垣或其他安全設備而犯之。
三、攜帶兇器而犯之。
四、結夥三人以上而犯之。
五、乘火災、水災或其他災害之際而犯之。
六、在車站、港埠、航空站或其他供水、陸、空公眾運輸之舟、
    車、航空機內而犯之。

刑法第354條
毀棄、損壞前二條以外之他人之物或致令不堪用，足以生損害於
公眾或他人者，處2年以下有期徒刑、拘役或1萬5千元以下罰金
。